

Jordy Montero

Ingeniero en Sistemas

OBJETIVO PROFESIONAL

jordimontero01@gmail.com

Quito-Ecuador 0999739633

https://porfolio-jordymontero.netlify.app

Ingeniero en Sistemas con más de 2 años de experiencia en el desarrollo de sofiware.

Versátil y proactivo con habilidades en react, sql, php, javascript java, entre otros, interesado en formar parte de un equipo de trabajo comprometido con la innovación y la excelencia.

EXPERIENCIA

2020 - 2021

DEVELOPER.

Nexel Soluciones

Freelance Analista IT, Developer.

- Mesa de Servicios
- Administración de proyectos en GIT
- Manejo de Firebase como backend
- Desarrollo de apps en Android Studio
- Desarrollo FrontEnd en javascript
- Manejo de proyectos utilizando la metodología scrum
- Resolución de problemas.
- Detección de problemas en logs.
- Manejo de incidentes utilizando ITIL.
- Soporte para aplicaciones Java, Tomcat.
- Monitoreo con PRTG.

2021 - 2022

Email

Dirección

Teléfono

Página web

Tester, Tercerizado

Marquistech, Mediatek

- Testing de dispositivos móviles de principio a fin
- · Control de calidad de un dispositivo móvil
- Supervisar cumplimiento con todos los requisitos y especificaciones

2023 - 2024

Developer, Tercerizado

Grupo KFC

- Desarrollo y mantenimiento de sistemas POS.
- JavaScript, PHP, SQL Server.

2023 - 2024

Developer

Tercerizado

- Conocimiento en el diseño y optimización de interfaces de usuario utilizando React y Material-UI.
- Desarrollo de aplicaciones web responsivas utilizando React y Redux.
- Experiencia en la creación de componentes reutilizables y mantenibles en React.
- Conocimientos avanzados en consultas SQL y optimización de bases de datos PostgreSQL.
- Experiencia en diseño de esquemas de bases de datos y relaciones en PostgreSQL.

EDUCACIÓN

Quito

2020 - Jul 2024

Ingeniería en Sistemas

Universidad Metropolitana

Quito 2014 - 2019

Bachiller General UniVcado

Unidad Educativa Sebastián de Benalcázar

HABILIDADES

- Desarrollo Web
- JavaScript, PHP, JAVA, SQL, KOTLIN
- Astro, Angular, Vue, React
- Linux
- Rápido aprendizaje.
- Fiabilidad
- Autonomía
- Comunicación
- Trabajo en equipo
- Consistencia
- Trabajo bajo presión
- Análisis y resolución de problemas.
- Git, Firebase, Azure

REFERENCIAS

• Ing. Jefferson Guachamin Ingeniero Sr. Soporte SICPA Ecuador +593 996 579 020

• Ing. Danny Reina

Ingeniero Sr. DevOps - SICPA Ecuador

+593 987 854 803

• Ing. Katherine Montero

Ingeniera Civil - Koncyste Construcciones Ecuador

+593 958 964 023

IDIOMAS

Ingles

Nivel intermedio.

Conversacional B2

Español Nativo